臺灣臺中地方法院刑事判決　　　　　　　　　　　　　九十四年度訴字第六八四號
　　公　訴　人　臺灣臺中地方法院檢察署檢察官
　　被　　　告　乙○○
　　指定辯護人　本院公設辯護人　甲○○
右列被告因違反槍砲彈藥刀械管制條例案件，經檢察官提起公訴（九十四年度偵字第
一七九四號），本院判決如左：
    主  文
乙○○共同未經許可，持有可發射子彈具有殺傷力之改造手槍，處有期徒刑壹年，併
科罰金新臺幣捌萬元，罰金如易服勞役，以新臺幣玖佰元即銀元參佰元折算壹日。扣
案之仿ＢＥＲＥＴＴＡ廠Ｍ九型半自動手槍製造之改造玩具手槍貳枝（槍枝管制編號
0000000000、0000000000號）均沒收。
    事  實
一、乙○○明知可發射子彈具有殺傷力之改造玩具手槍，係槍砲彈藥刀械管制條例所
    管制之槍砲，未經許可不得持有，其於民國九十三年二月初，受不詳姓名綽號「
    阿明」之友人所託，代為購買槍枝，而代向友人徐嘉政（另經本院判處有期徒刑
    五年六月，併科罰金新臺幣【下同】十二萬元）洽購，待徐嘉政購得仿ＢＥＲＥ
    ＴＴＡ廠Ｍ九型半自動手槍製造之改造玩具手槍二枝後，乙○○之友人「阿明」
    因故無法聯繫，經徐嘉政一再催促，乙○○之叔父潘誌浴（另經本院判處有期徒
    刑三年二月，併科罰金十萬元）同意以三十萬元向徐嘉政購買前開改造玩具手槍
    二枝，乙○○進而與潘誌浴共同基於未經許可持有可發射子彈具有殺傷力之改造
    玩具手槍之犯意聯絡，由潘誌浴交付三十萬元予乙○○，再由乙○○於同年二月
    間某日，南下屏東縣潮州鎮○○街二Ｏ巷十九號徐嘉政住處，交付現款，再由徐
    嘉政前往屏東縣潮州鎮城隍廟附近「阿呆」住處，交付二十六萬元，並拿取前開
    改造玩具手槍二枝，旋持往同鎮○○路附近「全家福鞋店」門口，交付前開改造
    玩具手槍二枝予乙○○持有，乙○○即於同日攜回臺中縣潭子鄉○○路○段二九
    九巷二Ｏ號潘誌浴住處，交付予潘誌浴。潘誌浴於取得前開改造玩具手槍二枝後
    ，另由簡士發（另經本院判處有期徒刑二年四月，併科罰金十萬元）夥同不詳姓
    名、年籍綽號「阿義」之成年男子於九十三年四、五月間某日，在臺中縣潭子鄉
    ○○路○段二九九巷二Ｏ號潘誌浴住處，提供子彈與潘誌浴以抵償二十三萬元債
    務。
    二日後簡士發在臺中縣潭子鄉○○街○段公廳巷三十一號簡士發住處再向潘誌浴
    借用上開改造玩具手槍二枝及子彈。嗣於同年八月二十一日凌晨一時許，在臺中
    縣潭子鄉○○街○段公廳巷三一號旁菜園內，為南投縣政府警察局、內政部警政
    署刑事警察局偵四隊三組、海岸巡防署臺中查緝隊及南投憲兵隊員警，共同查獲
    前開可發射子彈具有殺傷力之仿ＢＥＲＥＴＴＡ廠Ｍ九型半自動手槍製造之玩具
    手槍二枝（槍枝管制編號分別為0000000000及0000000000
    號）及具有殺傷力之制式子彈六顆。另於同年月二十日上午七時四十五分許，在
    臺中縣潭子鄉○○路○段二九九巷二Ｏ號潘誌浴住處，扣得瓦斯空氣長槍一支（
    含彈匣一個）、ＢＢ彈衝鋒槍一支（含彈匣一個）、瓦斯鋼瓶座一座、瓦斯管一
    條、ＢＢ彈一罐等物，始循線查獲乙○○，乙○○並於警詢時供出前開改造玩具
    手槍二枝之來源係向徐嘉政購得，因而查獲徐嘉政。
二、案經南投縣政府警察局南投分局報告臺灣臺中地方法院檢察署檢察官偵查起訴。
    理  由
一、訊據被告乙○○對於右揭事實，坦承不諱，核與證人潘誌浴、簡士發於警詢時供
    證情節相符，並有前開可發射子彈具有殺傷力之改造玩具手槍二枝扣案可證，且
    扣案槍枝經送鑑定結果，認送鑑手槍壹枝（槍枝管制編號0000000000
    號），認係由仿ＢＥＲＥＴＴＡ廠Ｍ九型半自動手槍造之玩具手槍換裝土造金屬
    滑套及土造金屬槍管改造而成之改造手槍，機械性能良好，可擊發口徑九ＭＭ制
    式子彈，認具殺傷力；送鑑手槍壹枝（槍枝管制編號0000000000），
    認係由仿ＢＥＲＥＴＴＡ廠Ｍ九型半自動手槍製造之玩具手槍換裝土造金屬滑套
    及土造金屬槍管改造而成之改造手槍，機械性能良好，可擊發口徑九ＭＭ制式子
    彈，認具殺傷力等情，有內政部警政署刑事警察局九十三年九月十日刑鑑字第Ｚ
    000000000號槍彈鑑定書一紙在卷可稽，足認被告自白與事實相符，應
    堪採信。本件事證明確，被告犯行洵堪認定，應予依法論科。
二、按槍砲彈藥刀械管制條例第十一條第四項業於九十四年一月二十六日修正公布為
    同條例第八條第四項之罪，並於同年月二十八日開始施行，依修正前第十一條第
    四項未經許可持有可發射子彈具有殺傷力之槍枝罪，其法定本刑為「一年以上七
    年以下有期徒刑，併科新臺幣七百萬元以下罰金」，修正後同條例第八條第四項
    規定之法定本刑則提高為「三年以上十年以下有期徒刑，併科新臺幣七百萬元以
    下罰金」，比較修正前後法律，依刑法第二條第一項但書從輕原則規定，自應適
    用修正前同條例第十一條第四項規定，對被告較為有利。是核被告所為，係犯修
    正前槍砲彈藥刀械管制條例第十一條第四項未經許可，持有可發射子彈具有殺傷
    力改造手槍罪。被告與證人潘誌浴就持有可發射子彈具有殺傷力之改造玩具手槍
    犯行間，有犯意聯絡及行為分擔，為共同正犯。又被告乙○○就上開槍枝係自案
    外人徐嘉政購得一節，業據被告於警詢時陳述甚明，而案外人徐嘉政因販賣可發
    射子彈具有殺傷力改造手槍罪，經本院以九十三年度訴字第二二六０號判處有期
    徒刑五年六月，併科罰金十二萬元一節，有該刑事判決一份在卷可佐，被告犯槍
    砲彈藥刀械管制條例之罪，於偵查中自白，並供述槍枝之來源，因而查獲案外人
    徐嘉政，應依依槍砲彈藥刀械管制條例第十八條第四項規定減輕其刑。爰審酌被
    告持有槍枝對社會治安潛在威脅甚鉅、惟並無用以犯罪，且坦承犯行，犯後態度
    良好，尚有悔意等一切情狀，量處如主文所示之刑，並就其所處罰金部分諭知易
    服勞役之折算標準。扣案仿ＢＥＲＥＴＴＡ廠Ｍ九型半自動手槍製造之玩具手槍
    二枝（槍枝管制編號0000000000、0000000000號），屬槍
    砲彈藥刀械管制條例所規範之槍枝，依法未經許可不得製造、販賣、運輸、轉讓
    、出租、出借、持有、寄藏、意圖販賣而陳列，為違禁物，應依刑法第三十八條
    第一項第一款宣告沒收。其餘扣案物尚與被告本件犯行無涉，爰不為沒收之諭知
    。
據上論斷，應依刑事訴訟法第二百九十九條第一項前段，槍砲彈藥刀械管制條例第十
一條第四項（修正前）、第十八條第四項，刑法第十一條前段、第二條第一項但書、
第二十八條、第四十二條第二項、第三十八條第一項第一款，罰金罰鍰提高標準條例
第二條，判決如主文。
中      華      民      國      九十四      年      五    月    十六    日
                                    臺灣臺中地方法院刑事第十四庭
                                        審判長法  官  楊真明
                                              法  官  黃渙文
                                              法  官  陳  葳
右正本證明與原本無異。
如不服本判決，應於收受本判決後十日內向本院提出上訴書狀，其未敘述上訴理由者
，並得於提起上訴後十日內向本院補提理由書狀（均須按他造當事人之人數附繕本）
「切勿逕送上級法院」。
                                              書記官
中      華      民      國      九十四      年      五    月    十六    日
附錄法條：
（修正前）槍砲彈藥刀械管制條例第十一條：
未經許可，製造、販賣或運輸第四條第一項第一款所稱其他可發射金屬或子彈具有殺
傷力之各式槍砲者，處五年以上有期徒刑，併科新臺幣一千萬元以下罰金。
未經許可，轉讓、出租或出借前項所列槍砲者，處三年以上十年以下有期徒刑，併科
新臺幣七百萬元以下罰金。
意圖供自己或他人犯罪之用，而犯前二項之罪者，處無期徒刑或七年以上有期徒刑，
併科新臺幣一千萬元以下罰金。
未經許可，持有、寄藏或意圖販賣而陳列第一項所列槍砲者，處一年以上七年以下有
期徒刑，併科新臺幣七百萬元以下罰金。
第一項至第三項之未遂犯罰之。
